bg-BG: Спортни стоки > Спортни занимания на открито > Конен спорт > Конски сбруи > Седла: Английски седла; Западни седла
pt-BR: Artigos esportivos > Atividades ao ar livre > Esportes equestres > Equipamentos para cavalos > Selas: Selas inglesas; Selas western
ko: 스포츠용품 > 야외 레크레이션 > 승마 > 마구용품 > 안장: 잉글리시 안장; 웨스턴 안장
ro-RO: Articole sportive > Recreere în aer liber > Echitație > Harnașamente > Șei: Șei englezești; Șei western
vi: Dụng cụ thể thao > Giải trí ngoài trời > Cưỡi ngựa > Đinh thúc ngựa > Yên ngựa: Yên ngựa kiểu Anh; Yên ngựa kiểu Tây
ja: スポーツ用品 > 屋外レクリエーション > 乗馬 > 馬具 > 鞍: イングリッシュサドル; ウェスタンサドル
hr-HR: Sportska oprema > Rekreacija na otvorenom > Jahanje > Oprema za konje > Sedla: Engleska sedla; Zapadna sedla
zh-TW: 體育用品 > 室外休閒 > 馬術運動 > 馬術裝備 > 鞍: 英式馬鞍; 西部馬鞍
hu: Sportszerek > Szabadtéri kikapcsolódás > Lovaglás > Lófelszerelés > Nyergek: Angol nyergek; Western nyergek
sv: Sportartiklar > Utomhusaktiviteter > Hästsport > Ridtyg > Sadlar: Engelska sadlar; Westernsadlar
nl: Sportartikelen > Buitenrecreatie > Paardensport > Paardentuig > Zadels: Engelse zadels; Westernzadels
fi: Urheilutarvikkeet > Ulkoharrasteet > Ratsastus > Ratsastusvälineet > Satulat: Englantilaiset satulat; Lännensatulat
sk-SK: Športový tovar > Exteriérové rekreakčné športy > Jazdectvo > Jazdecké potreby > Sedlá: Anglické sedlá; Westernové sedlá
es: Equipamiento deportivo > Actividades al aire libre > Equitación > Arreos para caballos > Monturas: Sillas de montar inglesas; Sillas de montar western
el: Αθλητικά είδη > Υπαίθριες δραστηριότητες αναψυχής > Ιππασία > Εξοπλισμός αλόγου > Σέλες: Σέλες English; Σέλες Western
sl-SI: Športna oprema > Rekreacija na prostem > Jahanje > Oprema za konje > Sedla: Angleška sedla; Western sedla
de: Sportartikel > Outdoor-Aktivitäten > Reitsportzubehör > Sattel- & Zaumzeug > Sättel: Englische Sättel; Westernsättel
tr: Spor Malzemeleri > Açık Hava Etkinlikleri > Binicilik > Nal Çivileri > Eyerler: İngiliz eyerleri; Western eyerleri
it: Articoli sportivi > Ricreazione outdoor > Equitazione > Finimenti per cavalli > Selle: Selle inglesi; Selle western
lt-LT: Sporto prekės > Poilsis lauke > Jojimo sportas > Žirgų inventorius > Balnai: Angliški balnai; Vakarietiški balnai
pt-PT: Artigos de desporto > Atividades recreativas no exterior > Equestre > Equipamentos para cavalos > Selas: Selas inglesas; Selas western
nb: Sportsutstyr > Friluftsliv > Hestesport > Hesteutstyr > Saler: Engelske saler; Westernsaler
th: อุปกรณ์กีฬา > สันทนาการกลางแจ้ง > การขี่ม้า > แท็คสำหรับม้า > อานม้า: อานม้าแบบอังกฤษ; อานม้าแบบคาวบอย
en: Sporting Goods > Outdoor Recreation > Equestrian > Horse Tack > Saddles: English Saddles; Western Saddles
cs: Sportovní potřeby > Outdoorové aktivity > Jezdectví > Jezdecké potřeby pro koně > Sedla: Anglická sedla; Westernová sedla
ru: Спортивные товары > Активный отдых на открытом воздухе > Конный спорт > Сбруя и седла > Седла: Классические седла; Седла для вестерна
zh-CN: 体育用品 > 户外休闲 > 马术用品 > 马具 > 鞍: 英式马鞍; 西部马鞍
pl: Sprzęt sportowy > Rekreacja na świeżym powietrzu > Jeździectwo > Rząd koński > Siodła: Siodła klasyczne; Siodła westernowe
fr: Équipements sportifs > Loisirs de plein air > Équitation > Harnachement > Selles: Selles anglaises; Selles western
da: Sportsartikler > Friluftsliv > Dressur > Hesteudstyr > Sadler: Engelske sadler; Western-sadler